# 请教陈版，个人独资企业研发费用能否加计扣除？

提问人：gpqg 时间：2018-06-17 14:10:53
陈版，个人独资企业是缴纳个人所得税的，但其个人所得税应纳税额的计算可以采用查账征收的方法。该方法类似于企业所得税的计算方法。 那么我的问题是，既然研发费用在计算企业所得税时可以加计扣除，那如果是个人独资企业的话，能否在计算个人所得税的时候也采用加计扣除呢？ 同样都是企业，同样都是研发，难道个人独资企业就不能享受研发费用的加计扣除吗？谢谢！

回答人：chenyiwei
此问题建议咨询税务专业人士。个人理解，由于个人独资企业适用个人所得税，而个人所得税中并无研发支出加计扣除的规定，故个人独资企业不能享受研发费用的加计扣除。